# 并表时间和比例的确定

提问人：yanbotao 时间：2022-12-29 17:07:31
背景：B公司持续亏损，资不抵债，被审计单位A看好B的业务向B增资，B有创业团队股东共 3 人。
A增资后持股17%，增资协议约定，A增资款项一到账，B的原始创业团队在股东会的表决意见以A公司的意见为准，同时约定， 1 年后根据创业团队 3 人的商议情况，创业团队 3 人向A或A指定的公司以 0 元转让合计不少于37.28%的B公司股份。 2019 年 12 月，B收到A的增资款。 2020 年 12 月，创业团队 3 人向A转让33.28%的股权，向A指定的公司C转让4%的股权。问题是：A公司的购买日是哪天？ 2019 年 12 月末还是 2020 年 12 月末？如果 2019 年 12 月为购买日，那股买日合并比例和商誉如何计算？

回答人：chenyiwei
1 、“增资协议约定，A增资款项一到账，B的原始创业团队在股东会的表决意见以A公司的意见为准”，为何有这个约定，其背后逻辑是什么？
2 、 1 年后零对价受让股份的原因？当初增资17%的价格是否已包含了预付的37.28%股权转让款？
3 、在这一年内，A公司能否实质主导B的财务、经营等相关活动？

提问人：yanbotao 时间：2023-01-06 08:32:28
1. 为了在 19 年末将B公司纳入A的合并范围，设计了这样一个条款
2. 1 年后 0 对价受让的原因就是B公司资不抵债，A公司为承债式收购，因此对价为 0 。一年后再转让的原因是B公司的三个创始人股东内部没有商量好各自转让多少，A公司给他们一年的时间商量，因此在 2020 年末再对37.28%股份做转让。
3. 在这一年内，A公司可以实质主导B的财务和经营，有现实权力，但是未使用。

回答人：chenyiwei
如是，有可能在 2019 年 12 月即纳入合并，但取决于“在这一年内，A公司可以实质主导B的财务和经营，有现实权力”等证据的充分性。